【裁判字號】    99,交聲,640
【裁判日期】    991029
【裁判案由】    違反道路交通管理處罰條例聲明異議
【裁判全文】
臺灣臺北地方法院交通事件裁定         99年度交聲字第640號
原處分機關  臺北市交通事件裁決所
異  議  人
即受處分人  何珮瑀
上列異議人即受處分人因違反道路交通管理處罰條例案件，對於
臺北市交通事件裁決所於民國99年4月20日所為之處分（原處分
案號：北市裁申字第裁22-C00000000號），聲明異議，本院裁定
如下：
    主  文
異議駁回。
    理  由
一、異議意旨略以：異議人即受處分人何珮瑀於民國98年12月初
    ，因騎乘其所有車號GVK–916號重機車至臺北縣新店市○○
    路時，機車拋錨，原擬牽至機車行修理，因修理費太貴而作
    罷，並將該車暫時停放於同縣市○○街全家便利商店門口路
    邊停車格內，嗣於同年12月中旬，發現該車被人移至前開便
    利店對面機車店門口之路邊停車格外，乃將該車牽移至該機
    車行門口路邊停車格內，迨99年2月28日，異議人回上址準
    備拔取該車之車牌辦理報廢，始知該車已因「在劃有紅線路
    段停車」之違規遭警逕行舉發，並拖吊至亞旺拖吊場，顯然
    係舉發前曾被人移置到禁停之紅線路段區域，且異議人並未
    收到舉發違反道路交通管理事件通知單，原處分機關不察，
    逕予裁罰，異議人實難甘服，為此聲明異議，請求撤銷原處
    分等語。
二、按汽車駕駛人停車時，在設有禁止停車標誌、標線之處所停
    車者，處新臺幣（下同）600元以上1,200元以下罰鍰，道路
    交通管理處罰條例第56條第1項第4款定有明文。而該條例所
    稱之汽車，依第3條第8款之規定，包含機器腳踏車（即機車
    ）在內。
三、原處分機關臺北市交通事件裁決所係以：異議人所有之上開
    車號普通重機車，於99年1月2日9時27分許，在臺北縣新店
    市○○街78號前，劃有禁止臨時停車紅線路段處所違規停車
    ，經警當場舉發違規，並委託民營拖吊業者將上開車號重機
    車拖吊至址設臺北縣新店市○○路235巷18號之亞旺拖吊場
    保管，異議人於99年3月24日以電子郵件申訴單向原處分機
    關提出申訴，經原處分機關函請舉發單位調查結果，仍認受
    處分人有上開違規行為，原處分機關乃依違反道路交通管理
    處罰條例第56條第1項第1款及違反道路交通管理事件統一裁
    罰基準表等規定，於99年4月20日，以北市裁申字第裁22–
    CO0000000號裁處罰鍰600元在案。
四、經查：
(一)、異議人所有之上開車號重機車，確有於99年1月2日上午9時
    27分許，停放在臺北市○○市○○街78號前劃有禁止臨時停
    車紅線路段處所，經警拍照採證，逕予製單舉發，並委託民
    營拖吊業者拖吊之事實，有舉發違規通知單1紙、採證照片4
    張及現場照片2張附卷可稽，且觀諸該採證照片，清晰可見
    異議人所有之上開車號重機車確係停放於劃有紅線之路段，
    是異議人所有之上開車號重機車，確有於上揭時、地，在劃
    有禁止臨時停車處所停車之違規情事，洵堪認定。
(二)、異議人雖辯稱：原係將機車停放於機車行門口路邊停車格內
    ，卻遭他人搬移至禁停之紅線路段區域云云。查，依異議人
    於本院99年7月30日訊問時當庭繪製其停車位置於現場照片
    上（見該訊問筆錄第3頁），依其所繪之機車原停放位置，
    顯非停放在該處機車停車格之前後兩側停車格內，且與其遭
    舉發違規停車之地點相距約3至4格機車停車位，衡諸常情，
    果係遭他人挪動，則需大幅挪移其機車，此與此與一般挪動
    機車時僅會些微挪移之常情有違。此外，異議人就上開其所
    主張有利於己之事項並未提出任何資料以資證明，本院無從
    查證異議人最初車輛停放位置為何，異議人空言指稱，已難
    採信。至於異議人雖聲請調閱98年12月中下旬上址附近路邊
    錄影帶及全家便利商店錄影帶，惟經本院函詢臺北縣政府警
    察局新店分局，該局函覆已逾存檔期間而無法調閱等情，有
    該局99年5月17日北縣警店交裁字第0990025392號函1份附卷
    可佐，併此敘明。
(三)、異議人復辯稱：並未收受舉發通知單等語。本院查：
  1.按送達，於應受送達人之住居所、事務所或營業所為之；於
    應送達處所不獲會晤應受送達人時，得將文書付與有辨別事
    理能力之同居人、受僱人或應送達處所之接收郵件人員；送
    達，不能依前2條規定為之者，得將文書寄存送達地之地方
    自治或警察機關，並作送達通知書2份，1份黏貼於應受送達
    人住居所、事務所、營業所或其就業處所門首，另1份交由
    鄰居轉交或置於該送達處所信箱或其他適當位置，以為送達
    。前項情形，由郵政機關為送達者，得將文書寄存於送達地
    之郵政機關，行政程序法第72條第1項前段、第73條第1項、
    第74條第1項及第2項亦分別定有明文。又處理違反道路交通
    管理事件有關文書送達之程序，依行政程序法之規定，違反
    道路交通管理事件統一裁罰基準及處理細則第5條亦定有明
    文。是有關本件舉發通知單之送達，依首開法條規定及說明
    ，自應適用行政程序法有關文書送達之程序。
  2.本件舉發通知單，係由臺北縣政府警察局新店分局於99年1
    月8日，交付新店寶橋郵局，以大宗掛號函件010339號向異
    議人之戶籍地即臺北市○○區○○街12號2樓送達，惟因「
    招領逾期」遭新店寶橋郵局退件；而異議人之戶籍地址於98
    年4月10日前，亦確係設於臺北市○○區○○街12號2樓，嗣
    於98年4月10日始遷入臺北市○○區○○路225巷52弄17號3
    樓等情，有臺北縣政府警察局新店分局99年5月17日北縣警
    店交裁字第0990025392號函檢附中華民國郵政大宗限時掛號
    及掛號函件聯、蓋有招領逾期而退回之郵件、個人基本資料
    查詢結果在卷可稽。本件舉發通知單固確係向異議人當時之
    戶籍地為送達，惟該舉發通知單經退回寄件人後，復查無有
    依其他送達方式（如寄存送達）之情形，本件舉發通知單顯
    並未依法送達異議人，令其有於接獲舉發通知單後，於15日
    內得不經裁決逕依道路交通管理處罰條例第92條第3項之罰
    鍰基準規定，向指定之處所依最低額罰鍰繳納或陳述意見之
    機會，其程序固屬有瑕疵。然異議人於原處分機關依法裁處
    前之99年3月24日，已以電子郵件向原處分機關為意見之陳
    述，並經原處分機關函請舉發單位調查結果，仍認異議人有
    上開違規行為一節，有異議人所提出之電子郵件、臺北縣政
    府警察新店分局99年4月9日北縣警店交裁字第0990018626號
    函附卷可佐，足認原處分機關已於裁罰前賦與異議人陳述意
    見之機會，並加以調查後，認異議人仍有上開違規情節，始
    依道路交通管理處罰條例第53條、第60條第1項及違反道路
    交通管理事件統一裁罰標準規定，對異議人裁處以最低額之
    罰鍰600元，顯見原處分機關業已注意本件送達程序不合法
    之情事，而對異議人處以最低額罰鍰，並未損及異議人之程
    序權。是異議人主張未收受本件舉發通知單一節，固非無理
    由，然原處分機關既已注意此情，而對異議人裁處最低額之
    罰鍰，上開舉發通知單送達不合法之瑕疵因認已治癒。從而
    ，尚不得據此遽認原處分有違法不當之處。
五、綜上所述，本件異議人違規情節事證明確，原處分機關依道
    路交通管理處罰條例第56條第1項第1款及違反道路交通管理
    事件統一裁罰基準表之規定，裁處異議人罰鍰600元，核無
    違誤，本件異議人之異議為無理由，應予駁回。
六、據上論斷，應依道路交通案件處理辦法第19條，裁定如主文
    。
中    華    民    國    99    年    10    月    29    日
                  交通法庭法  官  李殷君
上正本證明與原本無異。
如不服本裁定，應於裁定送達後5日內向本院提出抗告狀。
                          書記官  殷玉芬
中    華    民    國    99    年    11    月    1     日

司法院資訊處製作；財團法人民間司法改革基金會備份。
